臺灣高雄地方法院刑事判決　　　　　　　94年度重訴字第25號
公　訴　人　臺灣高雄地方法院檢察署檢察官
被　　　告　丙○○　男民國4.
選任辯護人　鄭國安律師
　　　　　　秦德進律師
　　　　　　許惠珠律師
上列被告因違反毒品危害防制條例等案件，經檢察官提起公訴（
94 年 度偵字第4988號），本院判決如下：
    主  文
丙○○販賣第一級毒品，處有期徒刑拾伍年，褫奪公權拾年，扣
案如附表一所示之物均沒收銷燬之，如附表二所示之物均沒收；
又未經許可，持有子彈，處有期徒刑陸月，併科罰金新臺幣拾萬
元，罰金如易服勞役，以新臺幣玖佰元即銀元參佰元折算壹日，
扣案如附表三所示之物均沒收。應執行有期徒刑拾伍年肆月，併
科罰金新臺幣拾萬元，罰金如易服勞役，以新臺幣玖佰元即銀元
參佰元折算壹日，褫奪公權拾年，扣案如附表一所示之物均沒收
銷燬之，如附表二、三所示之物均沒收。
    事  實
一、丙○○明知海洛因、甲基安非他命（起訴書誤載為安非他命
    ）及愷他命（Ketamine）分別為毒品危害防制條例第2 條第
    2 項第1 、2 、3 款所稱之第一、二、三級毒品，不得非法
    販賣、持有，竟基於意圖販賣海洛因、甲基安非他命及愷他
    命以營利之犯意，於民國94年2 月16日晚上8 時30分許前之
    不詳時間，在不詳地點，向不詳姓名年籍之人，以不詳金額
    一次販入海洛因5 包、甲基安非他命3 大包及愷他命1 包後
    （每包之重量詳如附表一、二所示），隨即將上開毒品藏放
    在高雄市鼓山區○○○路2113號10樓辦公室內，並以木製杓
    子、鐵碗、湯匙、漏斗等工具搗碎毒品後，再擬以空夾鏈袋
    分裝伺機出售圖利。
二、丙○○明知具有殺傷力之制式子彈為違禁物，非經主管機關
    許可不得持有，竟基於持有子彈之犯意，於不詳時間，因不
    明原因而未經許可持有具有殺傷力之制式子彈6 顆後，即將
    之放置在上開辦公室內。嗣於94年2 月16日晚上8 時30分許
    ，為警據線報該辦公室內藏有毒品，而持本院核發之搜索票
    前往上開辦公室執行搜索，在辦公室內桌子之抽屜內查獲上
    開海洛因5 包、甲基安非他命3 大包（內有6 小包）、子彈
    6 顆、殘餘海洛因及甲基安非他命之木製杓子1 支、殘餘甲
    基安非他命之湯匙1 支，其所有且供販賣毒品所用之愷他命
    1 包、殘餘愷他命之鐵碗1 個、殘餘愷他命之漏斗3 個、包
    裝上開海洛因、甲基安非他命之報紙2 張、包裝上開愷他命
    之A4紙1 張及其所有預備供包裝上開毒品所用之夾鏈袋1 盒
    。
二、案經行政院海岸巡防署高雄市查緝隊及高雄縣政府警察局鳳
    山分局報請臺灣高雄地方法院檢察署檢察官偵查起訴。
    理  由
壹、證據能力之說明：
  一、按被告以外之人於審判外之陳述，雖不符刑事訴訟法第15
      9 條之1 至第159 條之4 之規定，而經當事人於審判程序
      同意作為證據，法院審酌該言詞陳述或書面陳述作成時之
      情況，認為適當者，亦得為證據，刑事訴訟法第159 條之
      5 第1 項定有明文。查卷附之法務部調查局94年4 月22日
      調科壹字第220019603 號鑑定通知書、高雄醫學大學附設
      中和紀念醫院94年3 月1 日編號0000-000號、編號0000-0
      00號、編號0000-000號、編號0000-000號檢驗報告、內政
      部警政署刑事警察局94年3 月25日刑鑑字第0940036887號
      槍彈鑑定書、高雄市立凱旋醫院94年3 月7 日檢體編號K-
      94012 號濫用藥物尿液檢驗報告，雖均係被告以外之人於
      審判外所為之書面陳述，屬於傳聞證據，然被告、辯護人
      及檢察官均同意作為證據，且本院審酌該書面陳述作成之
      情況，未見有何不適當之情形，故依刑事訴訟法第159 條
      之5 第1 項之規定，得為證據。
  二、卷附之高雄醫學大學附設中和紀念醫院94年4 月26日編號
      0000-000號、編號0000-000號、編號0000-000號、編號00
      00-000號檢驗報告，性質上為被告以外之人於審判外所為
      之書面陳述，屬於傳聞證據，然係本院審理本案時，依刑
      事訴訟法第208 條第1 項之規定，囑託高雄醫學大學附設
      中和紀念醫院鑑定，高雄醫學大學附設中和紀念醫院依刑
      事訴訟法第208 條第1 項準用同法第206 條第1 項之規定
      所出具之書面鑑定報告，有本院檢體送驗單1 份在卷可參
      ，應屬刑事訴訟法第159 條第1 項「被告以外之人於審判
      外之言詞或書面陳述，除法律有規定者外，不得作為證據
      」規定，所稱「法律有規定者」之情形，應有證據能力，
      附此敘明。
貳、認定犯罪之證據及論罪科刑之理由：
  一、訊據被告丙○○固坦承海洛因為其所購入，且為警於上開
      時、地持本院核發之搜索票查獲上開扣押之物等事實，惟
      矢口否認有何販賣毒品及未經許可持有子彈之犯行，辯稱
      ：海洛因是伊以新台幣（下同）30萬元向綽號「阿達」之
      人買的，要供自己施用的，不是買來要販賣的；而扣案的
      甲基安非他命、愷他命及子彈是綽號「阿文」之人裝在1
      個塑膠袋內放在辦公室內忘記帶走的，伊並不知道裡面是
      毒品及子彈云云。
  二、經查：
    (一)於94年2 月16日晚上8 時30分許，在高雄市鼓山區○○○
      路2113號10樓被告丙○○之辦公室內，為警持本院核發之
      搜索票至該處執行搜索，並扣得疑似海洛因之白粉5 包、
      疑似甲基安非他命之晶體3 大包（內有6 小包）、疑似愷
      他命之粉末1 包、子彈6 顆、杓子、湯匙各1 支、鐵碗1
      個、漏斗3個 、報紙2 張、A4紙2 張及夾鏈袋1 盒等物之
      事實，有搜索票、搜索扣押筆錄、扣押物品目錄表各1 份
      （搜索扣押筆錄及扣押物品目錄表屬公務員職務製作之文
      書，且無顯不可信之情形，依刑事訴訟法第159 條之4 第
      1 款，均有證據能力）、現場照片8 幀在卷可稽（見鳳山
      分局卷第1 頁、第22頁至第25頁、第27頁至第30頁），並
      有上開物品扣案可資佐證，且被告對此部分事實亦不爭執
      ，此部分事實堪以認定。
    (二)又扣案疑似海洛因之白粉5 包經送法務部調查局鑑定結果
      ，經標示為HR+ 者5 包均含有海洛因成分，合計淨重187.
      99公克，空包裝重10.92 公克，純度50.37%，純質淨重94
      .69 公克，此有該局94年4 月22日調科壹字第220019603
      號鑑定通知書1 紙在卷可稽（見本院卷第81頁）；扣案疑
      似甲基安非他命之晶體3 大包經送高雄醫學大學附設中和
      紀念醫院檢驗結果，均含有甲基安非他命成分，驗後毛重
      分別為76.4公克、37.2公克、37.3公克，純度均為68% ，
      有該院94年3 月1 日編號0000-000號、編號0000-000號、
      編號0000-000號檢驗報告各1 紙在卷可憑（見本院卷第85
      頁至第87頁）；扣案疑似愷他命之粉末1 包經送高雄醫學
      大學附設中和紀念醫院檢驗結果，亦含有愷他命成分，驗
      後毛重為74.9公克，有該院94年3 月1 日編號0000-000號
      檢驗報告1 紙在卷可憑（見本院卷第88頁）；而扣案之木
      製杓子、湯匙各1 支、鐵碗1 個及漏斗3 個等物經送高雄
      醫學大學附設中和紀念醫院檢驗結果，木製杓子含有海洛
      因、甲基安非他命成分，湯匙含有甲基安非他命成分，鐵
      碗、漏斗均含有愷他命成分，有該院94年4 月26日編號00
      00-000號、編號0000-000號、編號0000-000號、編號0000
      -000號檢驗報告各1 紙在卷可參（見本院卷第71頁、第73
      頁至第75頁）；另扣案之子彈6 顆經送內政部警政署刑事
      警察局以性能檢驗法鑑驗結果，送鑑子彈6 顆，認均係口
      徑0.38吋之制式子彈，認均具殺傷力，此有該局94年3 月
      25日刑鑑字第0940036887號槍彈鑑定書1 份在卷可憑（見
      本院卷第41頁）。
    (三)雖被告辯稱：扣案之海洛因係其向綽號「阿達」之人購入
      後要供自己施用的，不是要販賣的；而扣案之甲基安非他
      命、愷他命及子彈是綽號「阿文」之人所有放在辦公室內
      忘記帶走的，伊並不知道裡面是毒品及子彈云云。然查：
      1.證人即查獲之警員甲○○於本院審理時證稱：當初根據
        線報說高雄市鼓山區○○○路2113號10樓出入份子複雜
        ，該處藏有毒品，所以向法院聲請搜索票搜索該處，海
        洛因、甲基安非他命、愷他命及子彈都是在辦公室桌子
        抽屜內找到的，海洛因、甲基安非他命是用報紙包起來
        ，子彈及愷他命是用A4紙包起來的，當時打開時就看到
        有2 包報紙及2 包A4紙包的東西，查獲時被告有說子彈
        不是伊的，就毒品的部分好像沒有說等語（見本院卷第
        119 頁至第123 頁），顯見本件查獲之地點係經警事先
        據線報而聲請本院核發搜索票至上開地點搜索始查獲，
        且依證人甲○○所述毒品放置之位置，被告豈有將預備
        供自己施用之海洛因與其所稱阿文之人所遺之甲基安非
        他命、愷他命及子彈藏放在一起之理，且本件為警在搜
        索地點尚查扣有殘餘海洛因及甲基安非他命之木製杓子
        1 支、殘餘甲基安非他命之湯匙1 支、殘餘愷他命之鐵
        碗1 個、殘餘愷他命之漏斗3 個，已如上述，足見查扣
        之甲基安非他命及愷他命顯非單純僅係被告所稱綽號「
        阿文」之人遺留下來之物品而已。
      2.又被告於本院審理時供稱：甲基安非他命、愷他命、子
        彈是綽號「阿文」之人於94年2 月11日去辦公室泡茶時
        忘記帶走的，阿文離開時伊才發現桌上有包東西，伊就
        把東西放在桌子抽屜裡，看阿文會不會回來拿，阿文是
        在PUB 認識的，都沒有辦法聯絡，電話號碼也忘掉了，
        當時是伊在PUB 遇到阿文，就直接把阿文帶到辦公室泡
        茶等語（見本院卷第130 頁至第133 頁），顯見被告與
        綽號「阿文」之人間顯非交情深厚，亦未達彼此可以十
        分信賴之境，而扣案之甲基安非他命3 大包驗後毛重分
        別為76.4公克、37.2公克、37.3公克，純度均為68% ，
        愷他命1 包驗後毛重為74.9公克，數量龐大，價值甚鉅
        ，另制式子彈6 顆，價值亦非微，衡諸常情，綽號「阿
        文」之人豈有可能將價值昂貴之毒品、子彈等違禁物遺
        忘在並非熟識被告之辦公室內，且事後仍未取回之理，
        是被告所辯扣案之甲基安非他命、愷他命、子彈係綽號
        「阿文」之人泡茶後忘記帶走的，顯與常情有違，難以
        遽信。另被告於本院審理時供稱：海洛因係於94年2 月
        13日，向綽號「阿達」之人以30萬元購買的，因伊患有
        喉癌，買回來施用止痛的，買回來後還沒有施用就被查
        獲了，阿達是賭博時候認識的等語（見本院卷第130 頁
        至第132 頁），而被告購入經查扣之海洛因5 包驗後合
        計淨重187.99公克，數量遠逾一般施用者施用或遭查獲
        時持有之數量，且被告為警查獲時所採集之尿液經送檢
        驗結果，嗎啡、甲基安非他命及愷他命均呈陰性反應，
        有查獲煙毒、麻醉藥品案件犯罪嫌疑人姓名對照表及高
        雄市立凱旋醫院94年3 月7 日檢體編號K-94012 號濫用
        藥物尿液檢驗報告各1 紙在卷可憑（見鳳山分局卷第31
        頁、偵查卷第53頁），而被告前開供稱購買海洛因係為
        了止痛之用，顯然被告購買時應已疼痛難耐有所需求才
        購買海洛因，茍購買當時已疼痛難耐，豈有購買後未立
        即施用以緩解疼痛，反而在購入3 天後尚未施用即被查
        獲，是被告辯稱係為用以止痛之用而購買海洛因，亦與
        常情有違，不足採信。
    (四)本件扣案之海洛因、甲基安非他命及愷他命之數量龐大，
      則被告購入後衡情亦不可能係作為施用、無償轉讓或贈與
      之用途，是被告購入海洛因、甲基安非他命及愷他命之目
      的，顯係供販賣之用，故被告係基於營利之意圖而販入海
      洛因、甲基安非他命及愷他命之行為堪以認定。再者毒品
      危害人體健康至鉅，政府取締嚴格，取得不易，而對於販
      賣者之處罰亦重；申言之，販賣毒品乃重刑之罪，若無利
      可圖，自無人願意為之，被告甘冒被查緝判重刑之風險，
      大量販入毒品，其應係實際欲轉賣而獲利，故其顯有營利
      之意圖甚明。又被告客觀上確實持有上開海洛因、甲基安
      非他命及愷他命，在無其他證據可供查證之情況下，應以
      最有利於被告之方式，即認定被告係在案發前之不詳時間
      ，在不詳地點，向不詳姓名年籍之人，以不詳金額一次販
      入上開海洛因、甲基安非他命及愷他命。
    (五)綜上所述，被告意圖販賣而販入海洛因、甲基安非他命、
      愷他命及未經許可持有子彈之事證均已明確，其犯行均堪
      以認定。
  三、按海洛因、甲基安非他命、愷他命係毒品危害防制條例第
      2條第2 項第1 、2 、3 款所稱之第一、二、三級毒品。
      而所謂販賣行為，並不以販入之後復行賣出為要件，祇要
      以營利為目的，將毒品購入或賣出，有一於此，其犯罪即
      為完成（最高法院25年非字第123 號判例意旨參照）。核
      被告丙○○意圖販賣而販入第一、二、三級毒品海洛因、
      甲基安非他命、愷他命之所為，係犯毒品危害防制條例第
      4 條第1 項、第2 項、第3 項之販賣第一、二、三級毒品
      罪，公訴人認被告係犯同條例第5 條第1 、2 、3 項之意
      圖販賣而持有第一、二、三級毒品罪，尚有未洽，惟其基
      本之社會事實相同，本院自應變更起訴法條；另被告未經
      許可，持有子彈之所為，係犯槍砲彈藥刀械管制條例第12
      條第4 項之未經許可持有子彈罪。又被告持有海洛因、甲
      基安非他命及愷他命之低度行為，已為販賣之高度行為所
      吸收，不另論罪。其以一行為同時販入並持有第一、二、
      三級毒品，為一行為觸犯數罪名之想像競合犯，應依刑法
      第55條之規定，從較重之販賣第一級毒品罪處斷。又被告
      販入毒品後尚未販出即為警查獲，危害尚非重大，如量處
      最低度之無期徒刑，顯屬情輕法重，衡情不無可憫，爰依
      刑法第59條之規定，減輕其刑。被告所犯上開販賣第一級
      毒品罪及未經許可持有子彈罪間，犯意個別，犯罪構成要
      件不同，應予分論併罰。爰審酌被告明知毒品危害人體健
      康，影響家庭、社會治安至深且鉅，為牟一己私利，不惜
      違法犯禁，竟意圖不法利益而販入毒品，且扣案之毒品數
      量非微，若非及時查獲，流入市面，助長毒品泛濫，毒害
      國人，其惡性及犯罪情節十分重大，又持有子彈6 顆，亦
      嚴重危害社會安全，且被告犯後仍飾詞圖卸，不知悔悟，
      惟念其毒品尚未販出即遭查獲，未造成實害等一切情狀，
      分別量處如主文所示之刑，並就罰金部分諭知易服勞役之
      折算標準，且依被告所犯販賣毒品罪之性質，認有褫奪公
      權之必要，併依刑法第37條第2 項宣告褫奪公權10年，並
      定其應執行之刑，以資懲儆。扣案如附表一所示之第一級
      毒品海洛因5 包（驗後淨重合計187.99公克）、第二級毒
      品甲基安非他命3 大包（驗後毛重分別為76 .4 公克、
      37.2公克、37.3公克）、殘餘海洛因及甲基安非他命之木
      製杓子1 支、殘餘甲基安非他命之湯匙1 支，均應依毒品
      危害防制條例第18條第1 項前段之規定，宣告沒收銷燬之
      ；至於鑑驗耗用部分，既已滅失，自毋庸諭知沒收銷燬。
      又扣案如附表二所示之第三級毒品愷他命1 包（驗後毛重
      為74.9公克）、殘餘愷他命之鐵碗1 個及殘餘愷他命之漏
      斗3 個，係被告所有且供販賣第三級毒品所用之物；而海
      洛因之包裝5 只（重10.92 公克）、甲基安非他命之包裝
      6 只、愷他命之包裝1 只及包裝海洛因、甲基安非他命之
      報紙2 張、包裝愷他命之A4紙1 張，因均有防止毒品裸露
      、逸出及潮濕之功用，並便於攜帶，係被告所有供本件販
      賣第一、二、三級毒品所用之物，均應依毒品危害防制條
      例第19條第1 項之規定，併予宣告沒收之。另扣案如附表
      二所示之夾鏈袋1 盒，係預備供包裝毒品所用，且於被告
      辦公室查獲自應為被告所有，是上開夾鏈袋應屬被告所有
      預備供販賣毒品所用，爰依刑法第38條第1 項第2 款規定
      宣告沒收。扣案如附表三所示之制式子彈6 顆，均係屬違
      禁物，均應依刑法第38條第1 項第1 款之規定，併予宣告
      沒收。至扣案疑似海洛因之白粉1 包（標示為HR- 者）經
      鑑驗結果，未發現法定毒品成分，有法務部調查局94年4
      月22日調科壹字第220019603 號鑑定通知書1 紙在卷可稽
      （見本院卷第81頁），而扣案之研缽1 組經送高雄醫學大
      學附設中和紀念醫院檢驗結果，未發現有海洛因、甲基安
      非他命及愷他命之成分，有該院94年4 月26日編號
      0000-000號檢驗報告1 紙在卷可參（見本院卷第72頁），
      上開扣案之物與本件被告販賣毒品之犯行並無直接關連性
      而扣案包裝子彈之A4紙1 張，亦與本件被告持有子彈之犯
      行無關，檢察官聲請宣告沒收，尚有未洽，爰均不另為宣
      告沒收，附此敘明。
據上論斷，應依刑事訴訟法第299 條第1 項前段、第300 條，毒
品危害防制條例第4 條第1 項、第2 項、第3 項、第18條第1 項
前段、第19條第1 項前段，槍砲彈藥刀械管制條例第12條第4 項
，刑法第11條、第55條、第59條、第51條第5 款、第42條第2 項
、第37條第2 項、第38條第1 項第1 款、第2 款，罰金罰鍰提高
標準條例第2 條，現行法規所定貨幣單位折算新台幣條例第2 條
，判決如主文。
本案經檢察官乙○○到庭執行職務。
中　　華　　民　　國　　94　　年　　6 　　月　　27　　日
                  刑事第三庭審判長法　官    黃建榮
                                  法  官    陳威龍
                                  法  官    陳玉聰
以上正本證明與原本無異。
如不服本判決，應於判決送達後10日內，向本院提出上訴狀。
中　　華　　民　　國　　94　　年　　6 　　月　　27　　日
                                  書記官    鄭淑臻
附表一：
    ┌───────────────┬───────────────┐
    │     名   稱                  │          數      量          │
    ├───────────────┼───────────────┤
    │第一級毒品海洛因5包           │驗後淨重合計187.99公克        │
    ├───────────────┼───────────────┤
    │第二級毒品甲基安非他命3大包（ │驗後毛重分別為76.4公克、 37.2 │
    │內有6小包）                   │公克、37.3公克                │
    ├───────────────┼───────────────┤
    │殘餘海洛因及甲基安非他命之木製│1支                           │
    │杓子                          │                              │
    ├───────────────┼───────────────┤
    │殘餘甲基安非他命之湯匙        │1支                           │
    └───────────────┴───────────────┘
附表二：
    ┌───────────────┬───────────────┐
    │   名      稱                 │       數        量           │
    ├───────────────┼───────────────┤
    │第三級毒品愷他命1包           │驗後毛重為74.9公克            │
    ├───────────────┼───────────────┤
    │殘餘愷他命之鐵碗              │1個                           │
    ├───────────────┼───────────────┤
    │殘餘愷他命之漏斗              │3個                           │
    ├───────────────┼───────────────┤
    │海洛因之包裝                  │5只（重10.92 公克）           │
    ├───────────────┼───────────────┤
    │甲基安非他命之包裝            │6只                           │
    ├───────────────┼───────────────┤
    │愷他命之包裝                  │1只                           │
    ├───────────────┼───────────────┤
    │包裝海洛因、甲基安非他命之報紙│2張                           │
    ├───────────────┼───────────────┤
    │包裝愷他命之A4紙              │1張                           │
    ├───────────────┼───────────────┤
    │夾鏈袋                        │1盒                           │
    └───────────────┴───────────────┘
附表三：
    ┌───────────────┬───────────────┐
    │   名      稱                 │       數        量           │
    ├───────────────┼───────────────┤
    │口徑0.38吋制式子彈            │6顆                           │
    └───────────────┴───────────────┘
附錄本判決論罪科刑法條全文：
毒品危害防制條例第4條第1項
製造、運輸、販賣第一級毒品者，處死刑或無期徒刑；處無期徒
刑者，得併科新臺幣1千萬元以下罰金。
槍砲彈藥刀械管制條例第12條第4項
未經許可，持有、寄藏或意圖販賣而陳列子彈者，處5 年以下有
期徒刑，併科新台幣3 百萬元以下罰金。
